---
title: "Treball d'Estadística"
output:
  html_document:
    toc: yes
    toc_float: yes
    self_contained: yes
---

```{r setup, include=FALSE}
knitr::opts_chunk$set(echo = TRUE, eval= TRUE)
```

Comencem carregant els paquets d'R que utilitzarem:

```{r, message = FALSE, warning=FALSE, error = TRUE}
library(dplyr)
library(readr)
```

## El conjunt de dades `hitters`

El conjunt `hitters` conté _onze_ característiques de diferents jugadors de beisbol de les lligues professionals. El nom de les columnes són:

* `PlayerName`: Nom del jugador.
* `Salary`: Salari en començar la lliga el 1987.
* `AtBat`: Nombre de vegades batejant el 1986.
* `Hits`: Nombre de batades el 1986.
* `CAtBat`: Nombre de vegades batejant al llarg de la carrera.
* `CHits`: Nombre de batejades al llarg de la carrera.
* `HmRun`: Nombre de batades fora del camp 1986.
* `CHmRun`: Nombre de batades fora del camp al llarg de la carrera.
* `Years`: Nombre d'anys a les lligues professionals.
* `League`: Lliga professional que es juga ('A' americana, 'N' nacional) al final del 1986.
* `Division`: Divisió que es juga ('E' est, 'W' oest) al final del 1986.

Nosaltres treballarem amb una mostra de la base de 100 observacions.

```{r, message=FALSE}
hitters = read_tsv('hitters_mostra.tsv')
```

Comprovem que hàgim correctament les dades:

```{r}
glimpse(hitters)
```


### Taula descriptiva

Descriu, excepte el nom, totes les variables del teu conjunt de dades. Mostra les característiques en una taula. Per les variables numèriques cal que la descriptiva contingui una mesura de centralitat i una mesura de variabilitat. Per les variables categòriques cal mostrar les freqüències absolutes i relatives. __Per crear la taula descriptiva pots ajudar-te del paquet [`gtsummary`](https://www.danieldsjoberg.com/gtsummary/), amb el que pots crear taules en una gran varietat de formats.__

### Sobre el quocient entre el nombre de batades 

Primerament, crearàs dues variables que mesuren el rendiment de la batada de cada jugador l'any 1986 i al llarg de la seva carrera:

1. Crea una nova variable anomenada `AVG` que contingui el quocient entre el nombre de batades (`Hits`) i el nombre de vegades que s'ha estat batejant (`AtBat`). 
2. Fes el mateix amb el nombre de batades al llarg de la carrera (`CHits`) i el nombre de vegades que s'ha estat batejant (`CAtBat`). Guarda la nova variable com `CAVG`. 

Voldríem aplicar una transformació a la variable `AVG`, de manera que puguem assumir que la nova variable és normal. Per ordre de preferència, voldríem:
    1. No transformar la variable, 
    2. Fer una transformació logarítmica, 
    3. Fer una transformació exponencial. 
    
3. Segons l'ordre de preferència establert, quina transformació aplicaries a la teva variable? Mostra visualment les tres opcions, i els contrastos plantejats per donar suport a la transformació proposada.
  
4. Treballant amb les variables `AVG` i `CAVG` sense transformar, creus que el rendiment mitjà en la batada de l'any 1986 ha empitjorat el rendiment mitjà observat al llarg de la carrera dels jugadors?

### Sobre la relació entre el salari i la variable `CAVG`

1. Crea una taula que contingui els 15 jugadors amb salaris més alts i els 15 jugadors amb salaris més baixos del teu conjunt de dades. Creus que el rendiment de la batada al llarg de la carrera (`CAVG`) dels jugadors més ben pagats és diferent que la dels jugadors amb salaris més baixos?

### Sobre la relació entre les diferents lligues envers l'AVG 

Treballant amb tota la mostra:

1. Crea una variable `AVG_median` que indiqui si un jugador té el valor de la variable `AVG` per sobre la mediana de la mostra. 
2. Crea una segona variable `League_Division` que contingui la informació de la variable `League` i `Division` conjuntament. Aquesta nova variable haurà de contenir quatre categories. 

Amb les variables creades:

3. Descriu numèricament i gràficament les variables `AVG_median` i `League_Division` per separat i conjuntament.
4. Creus que la mitjana de variable `AVG` és diferent respecte la variable `League_Division`?
5. Creus que la variable `AVG_median` depèn de la variable `League_Division`?

### Sobre la predicció del salari d'un jugador

Hem construït un model per predir el salari mitjà dels jugadors fent servir les variables: `Years`, `AVG`, `CAVG`,`HmRun`, `CHmRun`, `League` i `Division`. Per seleccionar les variables hem fet servir el mètode de selecció automàtica backward-forward implementat a la funció `step()` d'R valorant cada model amb el criteri AIC. 

1. Quines són les variables seleccionades per aquest mètode de selecció?, i l'AIC del model obtingut?
2. Fent servir alguna transformació de les 7 variables, proposa un nou model que millori l'AIC del model obtingut a l'apartat anterior.
3. Argumenta si es compleixen les assumpcions del model obtingut.
